# 怎么看合并报表里的少数股东损益

提问人：ggw666 时间：2012-11-13 09:29:21
对于你的疑问： 1 、下属子公司分红和母公司单户有关系，但是和合并报表的利润表是没有关系的，不管是归属于母公司还是和少数股东损益。子公司分配股利少数股东在少数股东权益-子公司分配股利里体现。 2 、“被合并方在合并前实现的净利润”是同一控制下合并中，被合并方在合并前实现的净利润。

回答人：chenyiwei
在此类情况下，合并现金流量表的“分配给子公司少数股东的股利”和合并资产负债表的应付股利项目应会有所反映。

回答人：chenyiwei
另外还有一种可能是：子公司向母公司分配现金股利，和子公司赚取作为股利分配基数的利润（同时确认少数股东损益）是跨年的，至少跨一年以上；也有可能是子公司把前几年累积的可分配利润在本年度一次性分配了。